臺灣板橋地方法院刑事判決　　　　　　　94年度訴字第1429號
公　訴　人　臺灣板橋地方法院檢察署檢察官
被　　　告　乙○○
上列被告因搶奪等案件，經檢察官提起公訴（94年度偵字第8618
、10000 號），本院合議庭裁定由受命法官獨任行簡式審判程序
，並判決如下：
    主  文
乙○○意圖為自己不法之所有，而侵占遺失物，累犯，處罰金壹
仟元，如易服勞役，以參佰元折算壹日。又連續意圖為自己不法
之所有，而搶奪他人之動產，累犯，處有期徒刑壹年。
    事  實
一、乙○○曾有違反麻醉藥品管理條例、違反毒品危害防制條例
    、公共危險及竊盜罪等案件前科，其中違反毒品危害防制條
    例犯行，先後經本院以89年度易字第296 號、91年度訴字第
    603 號判決各判處有期徒刑8 月、1 年2 月，嗣並經本院以
    91年度聲字第1888號裁定定應執行有期徒刑1 年10月確定，
    於民國92年8 月29日假釋付保護管束，並於92年10月1 日縮
    刑期滿執行完畢；再竊盜犯行，經本院以93年度簡字第 548
    號判決判處有期徒刑3 月，如易科罰金以300 元折算1 日確
    定，甫於93年7 月23日易科罰金執行完畢（本件構成累犯）
    。詎猶不知悔改，於94年5 月初某日，在臺北縣板橋市○○
    路上某處，拾獲林雍荏所有之國民身分證及健康保險卡各 1
    張，未思報警處理，竟意圖為自己不法所有，將之據為己有
    ；另基於意圖為自己不法所有之概括犯意，分別於附表所示
    之時、地，連續從事竊盜、搶奪之行為。嗣於94年5 月17日
    0 時10分許，在臺北縣板橋市○○○路6 號9 樓麗緹旅店11
    6 號房內為警查獲，且扣得林雍荏所有之上開國民身分證及
    健康保險卡各1 張，並循線查獲乙○○因竊盜、搶奪犯行所
    得如附表編號2 至7 所示之行動電話。
二、案經告訴人甲○○、詹凱婷、丙○○、盧文金、洪玉梅、陳
    怡璇及簡正遠訴由臺北縣政府警察局土城分局報請臺灣板橋
    地方法院檢察署檢察官偵查起訴，
    理  由
一、按除被告所犯為死刑、無期徒刑、最輕本刑為3 年以上有期
    徒刑之罪或高等法院管轄第一審案件外，於第一次審判期日
    前之準備程序進行中，被告先就被訴事實為有罪之陳述時，
    審判長得告知被告簡式審判程序之旨，並聽取當事人、代理
    人、辯護人及輔佐人之意見後，裁定進行簡式審判程序，刑
    事訴訟法第273 條之1 第1 項定有明文。經核被告乙○○所
    犯係死刑、無期徒刑、最輕本刑為3 年以上有期徒刑以外之
    罪，其於準備程序中就被訴事實為有罪之陳述，經法官告知
    簡式審判程序之旨，並聽取公訴人、被告之意見後，本院援
    依首揭規定，合議裁定由受命法官獨任進行簡式審判程序，
    合先敘明。
二、上揭犯罪事實業據被告乙○○迭於警詢、偵查及本院審理中
    坦承不諱，核與告訴人即被害人甲○○、詹凱婷、丙○○及
    陳怡璇於警詢或偵查中就遭搶過程之指訴情節，及與盧文金
    、洪玉梅及簡正遠於警詢中就遭竊過程之指述情節大致相符
    ，兼有搜索、扣押筆錄及扣押物品目錄表各1 份、贓物認領
    保管單6 份、受理各類案件記錄單1 份、贓物照片20幀、監
    視錄影器翻拍照片13幀及被害人林雍荏之國民身分證及健康
    保險卡各1 張扣案在卷可稽。本案事證明確，被告犯行洵堪
    認定，應依法論科。
三、核被告乙○○所為，係犯刑法第320 條第1 項之竊盜罪、同
    法第325 條第1 項之搶奪罪及同法第337 條之侵占遺失物罪
    。被告先後多次竊盜及搶奪犯行，均時間緊接，犯罪構成要
    件相同，顯各係基於概括犯意為之，均應依刑法第56條連續
    犯之規定，分別論以一罪之竊盜罪及搶奪罪，並分別加重其
    刑。又被告所犯連續竊盜、連續搶奪2 罪間，有方法、目的
    之牽連關係，為牽連犯，應依刑法第55條之規定，從一重論
    以刑法第325 條第1 項之連續搶奪罪。再被告所犯連續搶奪
    罪及侵占遺失物罪間，犯意各別，構成要件互殊，應分論併
    罰。另被告有如犯罪事實欄所載之論罪科刑之執行紀錄，有
    臺灣高等法院被告前案紀錄表1 份在卷可參，其於刑之執行
    完畢後5 年內，再犯本件有期徒刑以上之刑之罪（侵占遺失
    物罪除外），為累犯，應依刑法第47條之規定加重其刑，並
    遞加之。爰審酌被告犯罪之動機、目的、手段，正值青壯，
    不思惕勵上進，在短時間內多次竊取、搶奪他人財物，顯見
    其欠缺尊重他人財產權之觀念，且自制力薄弱，對被害人所
    生之損害，及犯罪後坦承犯行之態度等一切情狀，分別量處
    如主文所示之刑，並就所涉侵占遺失物罪部分諭知易服勞役
    之折算標準，以資懲儆。
據上論斷，應依刑事訴訟法第273 條之1 第1 項、第299 條第 1
項前段，刑法第56條、第320 條第1 項、第325 條第1 項、第33
7 條、第55條、第47條、第42條第2 項，罰金罰鍰提高標準條例
第1 條前段、第2 條，判決如主文。
本案經檢察官徐名駒到庭執行職務。
中　　華　　民　　國　   94 　年  　8  　月   　23  　日
                          刑事第十八庭　法　官  邱育佩
上正本證明與原本無異。
如不服本判決，應於判決送達後10日內，向本院提出上訴狀。
                                        書記官  林貴卿
中　　華　　民　　國　　94　　年　　8 　　月　　24　　日
附錄本案論罪科刑法條全文：
刑法第320條
意圖為自己或第三人不法之所有，而竊取他人之動產者，為竊盜
罪，處五年以下有期徒刑、拘役或五百元以下罰金。
意圖為自己或第三人不法之利益，而竊佔他人之不動產者，依前
項之規定處斷。
前二項之未遂犯罰之。
刑法第325條
意圖為自己或第三人不法之所有，而搶奪他人之動產者，處六月
以上五年以下有期徒刑。
因而致人於死者，處無期徒刑或七年以上有期徒刑，致重傷者，
處三年以上十年以下有期徒刑。
第一項之未遂犯罰之。
刑法第337條
意圖為自己或第三人不法之所有，而侵占遺失物、漂流物或其他
離本人所持有之物者，處五百元以下罰金。
附表：
┌──┬───┬────┬──────┬───────┬─────┐
│編號│被害人│犯罪時地│  犯罪方式  │犯罪所得財物  │   備註   │
├──┼───┼────┼──────┼───────┼─────┤
│ 1  │甲○○│94年3 月│騎乘於同日上│身分證、國民健│除現金花用│
│　　│　　　│22日9 時│午某時在臺北│康保險IC卡、汽│殆盡外，餘│
│　　│　　  │30分許，│縣板橋市南雅│車駕駛執照、金│均棄置在臺│
│　　│      │在臺北縣│西路上利用機│融卡各1 張、行│北縣板橋市│
│    │      │土城市廣│車鑰匙未拔取│動電話2 支、信│南雅西路上│
│    │      │福街 120│而轉動電門方│用卡7 張、現金│某不明處所│
│    │      │號前    │式所竊車牌號│美金200 元、新│          │
│    │      │        │碼不詳之光陽│臺幣（下同）40│          │
│    │      │        │廠牌、外觀為│,000 元 、鑽戒│          │
│    │      │        │藍色之機車 1│1枚等物       │          │
│    │      │        │輛，趁隙徒手│              │          │
│    │      │        │搶奪甲○○手│              │          │
│    │      │        │握之皮包    │              │          │
├──┼───┼────┼──────┼───────┼─────┤
│ 2  │詹凱婷│同年4月5│騎乘於同日某│金融卡、信用卡│除行動電話│
│    │      │日15時50│時在左址附近│、證件、GPLUS │被查獲（已│
│    │      │分許，在│利用機車鑰匙│廠牌，序號為35│由被害人立│
│    │      │臺北縣板│未拔取而轉動│0000000000000 │據領回）外│
│    │      │橋市溪崑│電門方式所竊│號之行動電話等│，餘均棄置│
│    │      │二街 124│車牌號碼不詳│物            │不明處所  │
│    │      │巷內    │、外觀為黑色│              │          │
│    │      │        │之機車1 輛，│              │          │
│    │      │        │由後乘機徒手│              │          │
│    │      │        │搶奪詹凱婷置│              │          │
│    │      │        │於自行車置物│              │          │
│    │      │        │籃內之皮包  │              │          │
├──┼───┼────┼──────┼───────┼─────┤
│ 3  │丙○○│同年4 月│見丙○○1 人│身分證、汽車駕│除現金花用│
│    │      │21日22時│獨處左址，遂│駛執照、行車執│殆盡及行動│
│    │      │50分許，│乘其不及防備│照、提款卡各 1│電話被查獲│
│    │      │在臺北縣│之際，徒手搶│張、行動電話 3│（已由被害│
│    │      │土城市青│奪放置於座椅│支（其一包括in│人立據領回│
│    │      │雲路 147│上之皮包得逞│nostream牌，序│）外，餘均│
│    │      │號1 樓  │            │號為0000000000│棄置在臺北│
│    │      │        │            │81376 號）、眼│縣板橋市南│
│    │      │        │            │鏡1 付、紅寶石│雅西路1 段│
│    │      │        │            │項鍊1 條、現金│某處廟宇公│
│    │      │        │            │50萬元等物    │廁旁      │
├──┼───┼────┼──────┼───────┼─────┤
│ 4  │盧文金│94年5 月│見盧文金之皮│證件、現金日幣│除行動電話│
│    │      │4 日11時│包放置在機車│1,000 元、金戒│被查獲（已│
│    │      │30分許，│置物箱內，無│指1 支、NEWGEN│由被害人立│
│    │      │在臺北縣│人看管之際，│GPRS牌、序號35│據領回）外│
│    │      │土城市裕│徒手竊取得逞│0000000000000 │，餘均棄置│
│    │      │民路56號│            │號行動電話等物│不明處所  │
│    │      │前      │            │              │          │
├──┼───┼────┼──────┼───────┼─────┤
│ 5  │洪玉梅│94年5 月│見洪玉梅之皮│證件、現金約20│除行動電話│
│    │      │4 日11時│包放置在機車│0 元、BENQ牌，│被查獲（已│
│    │      │30分許，│置物箱內，無│序號為00000000│由被害人立│
│    │      │在臺北縣│人看管之際，│0000000 號行動│據領回）外│
│    │      │板橋市永│徒手竊取得逞│電話等物      │，餘均棄置│
│    │      │豐街75巷│            │              │不明處所  │
│    │      │52號前  │            │              │          │
├──┼───┼────┼──────┼───────┼─────┤
│ 6  │陳怡璇│94年5 月│乘陳怡璇不及│證件、手錶、現│除現金花用│
│    │      │9 日0 時│防備之際，遂│金約7 、8,000 │殆盡及行動│
│    │      │許，在臺│由後徒手搶奪│元、BENQ牌，序│電話被查獲│
│    │      │北縣板橋│放置於左址桌│號為0000000000│（已由被害│
│    │      │市○○路│上之皮包得手│7059號行動電話│人立據領回│
│    │      │35號    │            │等物          │）外，餘均│
│    │      │        │            │              │棄置不明處│
│    │      │        │            │              │所        │
├──┼───┼────┼──────┼───────┼─────┤
│ 7  │簡正遠│94年5 月│見簡正遠之財│OKWAP 牌，序號│行動電話被│
│    │      │16日4 時│物放置在機車│為000000000000│查獲，已由│
│    │      │30分許，│置物箱內，無│368號行動電話 │被害人立據│
│    │      │在臺北縣│人看管之際，│等物          │領回      │
│    │      │土城市中│徒手竊取得逞│              │          │
│    │      │央路1 段│            │              │          │
│    │      │123 號前│            │              │          │
└──┴───┴────┴──────┴───────┴─────┘
